

DEMANDE DE CÉSURE

- Juin 2023 à Août 2024 -

Ayant à cœur de trouver un parcours professionnel qui me correspond, la césure a suscité mon intérêt pour l'éventail d'expériences possibles à acquérir, notamment à travers un stage IA long et l'opportunité de réaliser de la solidarité et de l'aide humanitaire en France et à l'internationale.

SARAH HARISON



Née le 26 juillet 2001



07 83 33 89 14



sarah.harison26@gmail.com



/ sarah-harison



3 Boulevard Gambetta 38000 GRENOBLE



Permis B

COMPÉTENCES

MODELISATION ET SIMULATION CREO / ONSHAPE / SpaceClaim / ANSYS WORKBENCH

SYSTEME D'INFORMATION
NetSuite

GESTION DE PROJET

GANTT / Analyse des risques / Analyse des besoins / Méthode AGILE / Design Thinking

PROGRAMMATION
Python / Rstudio

BUREAUTIQUEPack Office

LANGUES

Français Langue Natale

Anglais Intermédiaire B2

Espagnol Intermédiaire B1

FORMATIONS

Élève Ingénieure à Génie Industriel, Grenoble INP - UGA SEPTEMBRE 2021 - AUJOURD'HUI

2ème année - Filière Ingénierie de produit :

- CAO / Prototypage / Techniques de fabrications (usinage, impression 3D)
- Elaboration d'un cahier des charges / Analyse des risques
- Ergonomie
- Management et gestion de projet
- Analyse de cycle de vie d'un produit / éco-conception

La Prépa des INP, Bordeaux & Grenoble INP SEPTEMBRE 2019 - JUIN 2021

Classe préparatoire scientifique & pluridisciplinaire. Mécanique, statistiques, recherche opérationnelle et sciences humaines.

EXPÉRIENCES PROFESSIONNELLES

Projet d'innovation - CATERPILLAR & Génie Industriel SEMAINE D'INNOVATION - JANVIER 2023

Chef de projet d'un groupe de 11 personnes afin de proposer des outils pour l'opérateur du futur de l'industrie 4.0 à CATERPILLAR Echirolles.

Intérimaire - RAS VOIRON

NOVEMBRE 2021 - AUJOURD'HUI Opérateur logistique et agent d'accueil.

Stage Ingénieur - TIME BICYCLES EUROPE

MAI - JUIN 2021

Coordination des données techniques pour la configuration du système ERP NetSuite au sein de l'entreprise.

CENTRES D'INTÉRÊT

Handball Universitaire - Championnat de France 2022 3ÈME PLACE - MEDAILLE DE BRONZE

SOLIDA'RIRE - Projet Solidaire au Togo - Responsable Subventions & Vice-Présidente de l'association NOVEMBRE 2021 - JUILLET 2023

Responsable du Bureau des Sports de l'école DECEMBRE 2019 - MARS 2021